臺灣高雄地方法院刑事判決　　　　　　 94年度簡上字第231號
上　訴　人
即　被　告　乙○○　男　62歲.
上列上訴人即被告因傷害案件，不服本院高雄簡易庭93年度簡字
第3247號第一審判決（聲請簡易判決處刑案號：臺灣高雄地方法
院檢察署93年度偵字第10791 號），提起上訴，本院管轄之第二
審合議庭判決如下：
    主  文
上訴駁回。
    事實及理由
一、本案經本院審理結果，認原審認定被告乙○○連續傷害甲○
    ○身體之事實，並引用刑法第56條、第277 條第1 項、第41
    條第1 項前段、第38條第1 項第2 款，罰金罰鍰提高標準條
    例第1 條前段、第2 條，判處上訴人有期徒刑4 月，如易科
    罰金，以300 元折算1 日，扣案之刀械1 把沒收。其認事用
    法，核無不當，應予維持，並引用原審判決書記載之事實及
    理由。
二、被告上訴意旨雖又指稱：伊第一次時喝了漂白水後，就不省
    人事，不知道有無拿漂白水潑灑告訴人甲○○，第二次則因
    為告訴人看到伊拿刀，先往巷子跑因巷子有車擋住，才往回
    跑並搶伊手上的刀械時，告訴人不小心劃到自己的手等情，
    請求撤銷原判決，另諭知被告無罪。
三、惟查：(一)被告連續2 次為與池永騰解決債務糾紛而前往高雄
    市鼓山區○○○街15號池永騰與甲○○住處，第一次以漂白
    水混和鹽酸潑灑告訴人甲○○，致甲○○受有右頸背化學灼
    傷、多處紅點、紅斑之傷害；第二次則持預先在中華路與十
    全路口購買之扣案刀械劃傷甲○○，致甲○○受有右前臂表
    皮裂傷（5 ×0.1 ×0.1 公分）等傷害之情，業經證人甲○
    ○到院具結證述屬實，且被告於本院審理時亦坦承有持漂白
    水及鹽酸、刀械到場之事實，又有高雄市立聯合醫院診斷證
    明書及高雄市柯醫院診斷證明書各1 份在卷可稽，足見被告
    確有連續傷害之行為甚明。(二)至其辯稱第一次行為時已無意
    識，第二次則是告訴人自行劃傷云云，然查，以被告於本院
    訊問時對於當時如何攜帶漂白水與鹽酸到場理論等均能明確
    陳述之情，顯見被告對當時案發經過仍有記憶，且被告所攜
    帶之漂白水與鹽酸，均非神經麻痺劑，不當飲用會導致食道
    、胃、腸等消化系統灼傷痛苦，並非一旦飲用即足陷入昏迷
    ，不省人事，況以事後被告到庭尚能自主陳述，堪認其當時
    所飲用之漂白水混和鹽酸並未對其呼吸道、消化系統器官造
    成巨大損害，顯不足以使被告當場陷入昏迷而失去知覺，足
    見被告辯稱喝了漂白水後不省人事云云，顯係卸責之詞，不
    足採信。
    (三)又被告前次到甲○○住處並未經甲○○告知有關池永騰任
    何訊息，亦未獲會晤池永騰，是被告顯可預期池永騰並未在
    家，仍預先購買足以傷害人身體之刀械並攜帶到場，顯已抱
    持傷害自己或他人亦不足惜之激烈想法，亦無可能到場而未
    會晤池永騰而能理性控制情緒，且甲○○遭被告前次潑灑漂
    白水混和鹽酸受傷，已知悉被告會採取激烈手段，見被告持
    刀械到場，當生恐懼，自然反應係儘速遠離被告而非上前搶
    刀，倘被告無傷害故意，在甲○○遠離被告後，甲○○豈又
    會被刀械劃傷？顯係被告見告訴人遠離而持刀前追，告訴人
    不得已與被告發生肢體接觸時，右前手臂遭刀械劃傷，此受
    傷之結果係被告所預見且有意使其發生，被告辯稱無傷害甲
    ○○之意，顯與事實不符，不足採信。
    (四)綜上所述，上訴意旨執前詞指摘原判決不當，為無理由，
    應予駁回。
據上論斷，應依刑事訴訟法第455 條之1 第1 項、第3 項、第
368 條、第373 條，判決如主文。
本案經檢察官丙○○到庭執行職務
中　　華　　民　　國　　94　　年　　6 　　月　　17　　日
                  刑事第十三庭  審判長法　官  何秀燕
                                      法　官  陳月雯
                                      法  官  楊智守
以上證明與原本無異。
不得上訴。
中　　華　　民　　國　　94　　年　　6 　　月　　17　　日
                                      書記官  王美玲
附錄本案論罪科刑法條：
中華民國刑法第277條
(普通傷害罪)
傷害人之身體或健康者，處 3 年以下有期徒刑、拘役或 1 千元以下罰金。
犯前項之罪因而致人於死者，處無期徒刑或 7 年以上有期徒刑；致重傷者
，處 3 年以上 10 年以下有期徒刑。
